【裁判字號】    99,易,1888
【裁判日期】    990729
【裁判案由】    竊盜
【裁判全文】
臺灣板橋地方法院刑事判決              99年度易字第1888號
公  訴  人  臺灣板橋地方法院檢察署檢察官
被      告  甲○○
上列被告因竊盜案件，經檢察官提起公訴（99年度偵字第11354
號），被告於準備程序中就被訴事實為有罪之陳述，經本院合議
庭裁定由受命法官獨任進行簡式審判程序，判決如下：
    主  文
甲○○竊盜，累犯，處有期徒刑陸月，如易科罰金，以新臺幣壹
仟元折算壹日。
    事  實
一、甲○○：(一)於民國93年間，因竊盜案件，經本院以93年度易
    字第789 號判處有期徒刑6 月，於94年5 月3 日確定，於95
    年2 月23日入監，於95年3 月22日易科罰金出監；(二)於94年
    間，因竊盜案件，經本院以94年度易字第991 號判處有期徒
    刑1 年，於95年4 月12日確定；(三)於95年間，因施用毒品案
    件，經本院以95年度訴字第1738號判處有期徒刑8 月，於95
    年8 月21日確定；(四)於95年間，因偽造文書等案件，經本院
    以95年度訴字第2384號判處有期徒刑1 年4 月、4 月，於95
    年12月7 日確定；(五)於95年間，因竊盜案件，經臺灣桃園地
    方法院以95年度易字第674 號判處有期徒刑1 年2 月，於95
    年6 月21日確定；(六)嗣因中華民國九十六年罪犯減刑條例於
    96年7 月16日生效施行，經本院以96年度聲減字第6185號裁
    定將上開(二)、(三)、(四)所示之有期徒刑1 年、8 月、1 年4 月
    、4 月各減為有期徒刑6 月、4 月、8 月、2 月，應執行有
    期徒刑1 年7 月又15日確定；將上開(五)所示之有期徒刑1 年
    2 月減為有期徒刑7 月確定；上開有期徒刑1 年7 月又15日
    、7 月接續執行，於97年7 月25日縮短刑期假釋出監並付保
    護管束，業於97年10月3 日保護管束期滿未經撤銷假釋，以
    已執行完畢論。
二、詎甲○○仍不知悔改，竟基於意圖為自己不法所有之犯意，
    於98年9 月15日22時許，在臺北縣新莊市○○○路460 巷口
    ，以自備之鑰匙竊取江柏翰所有之車牌號碼9431－VJ號自用
    小客車1 輛，得手後旋即駕駛該竊得之車輛離去。嗣於98年
    9 月22日，經警在臺北縣永和市○○路153 號尋獲上開車輛
    ，並採集車內使用過之衛生紙送驗後發現與甲○○之DNA －
    STR 型別相符，始悉上情。
三、案經桃園縣政府警察局移送臺灣板橋地方法院檢察署檢察官
    偵查起訴。
    理  由
一、本案被告甲○○所犯係死刑、無期徒刑、最輕本刑為3 年以
    上有期徒刑以外之罪，其於準備程序中就前揭被訴事實為有
    罪之陳述，經受命法官告知簡式審判程序之旨，並聽取其與
    公訴人之意見後，本院認無不得或不宜改依簡式審判程序進
    行之情事，依刑事訴訟法第273 條之1 第1 項、第284 條之
    1 規定，裁定本案由受命法官獨任進行簡式審判程序；且依
    刑事訴訟法第273 條之2 及第159 條第2 項規定，不適用傳
    聞法則有關限制證據能力之相關規定，合先敘明。
二、上揭犯罪事實，業據被告於本院審理時自白不諱，核與告訴
    人江柏翰於警詢時之指證情節相符，並有內政部警政署刑事
    警察局99年3 月11日刑醫字第0990019433號鑑定書1 份在卷
    可稽（見偵查卷宗第50至51頁）。從而，被告任意性之自白
    與事實相符，堪予採信。本案事證明確，被告犯行洵堪認定
    ，應依法論科。
三、核被告所為，係犯刑法第320 條第1 項之竊盜罪。被告有上
    述事實欄所載之科刑及執行紀錄，此觀諸卷附臺灣高等法院
    被告前案紀錄表1 份即明，其於受有期徒刑之執行完畢後，
    5 年以內故意再犯本件有期徒刑以上之，為累犯，應依刑法
    第47條第1 項規定加重其刑。爰審酌被告曾有多次竊盜前科
    （見卷附臺灣高等法院被告前案紀錄表），仍不思正道取財
    ，竟圖不勞而獲，竊取他人財物，破壞社會秩序及他人財產
    安全，兼衡被告之品行、生活狀況、智識程度、犯罪之動機
    、目的、手段、所竊取財物之價值、坦承犯行之犯罪後態度
    等一切情狀，認檢察官具體求處有期徒刑5 月，稍有過輕，
    量處如主文所示之刑，並諭知易科罰金之折算標準。又被告
    所持以竊盜之鑰匙並未扣案，且觀諸被告於本院訊問時供稱
    ：「我是用我自己所有的汽車鑰匙行竊的，這個鑰匙現在已
    經遺失了。」等語（見本院卷宗第72頁反面），故該鑰匙雖
    為被告所有，惟無證據證明現仍存在，亦非屬違禁物，為避
    免執行困難，爰不予宣告沒收，附此敘明。
據上論斷，應依刑事訴訟法第273 條之1 第1 項、第299 條第1
項前段，刑法第320 條第1 項、第47條第1 項，第41條第1 項前
段，刑法施行法第1 之1 條第1 項、第2 項前段，判決如主文。
本案經檢察官張世聰到庭執行職務。
中    華    民    國    99    年     7    月    29    日
                  刑事第九庭    法  官    賴彥魁
上列正本證明與原本無異。
如不服本判決，應於判決送達後10日內，向本院提出上訴書狀，
並應敘述具體理由；其未敘述上訴理由者，應於上訴期間屆滿後
20日內向本院補提理由書（均須按他造當事人之人數附繕本），
「切勿逕送上級法院」。
                                書記官    楊文祥
中    華    民    國    99    年     7    月    29    日
附錄本案論罪科刑法條全文：
中華民國刑法第320 條
意圖為自己或第三人不法之所有，而竊取他人之動產者，為竊盜
罪，處5 年以下有期徒刑、拘役或500 元以下罰金。
意圖為自己或第三人不法之利益，而竊佔他人之不動產者，依前
項之規定處斷。
前2 項之未遂犯罰之。

司法院資訊處製作；財團法人民間司法改革基金會備份。
